臺灣高等法院臺中分院刑事判決　　　　 94年度上易字第794號
上　訴　人
即　被　告　乙○○
上列上訴人因竊盜案件，不服台灣臺中地方法院94年度易緝字第
58號中華民國94年5月9日第一審判決（起訴案號：台灣臺中地方
法院檢察署91年度偵字第10521、15322號、台灣嘉義地方法院檢
察署89年度偵字第5294號），提起上訴，本院判決如下：
    主  文
上訴駁回。
    事  實
一、乙○○前曾於民國87年11月18日及同年月19日分別因侵占罪
    、竊盜案件，經台灣台中地方法院及本院分別判處有期徒刑
    七月、十月確定，上開二罪經定應執行刑為有期徒刑一年四
    月，於89年5月22日執行完畢。其猶不知悔改，意圖為自己
    不法之所有，利用其於89年8月上旬某日向甲○○（後改名
    為何佳陵）借用車牌號碼UKI-159號輕型機車使用之機會，
    以不詳方式複製該部機車之鑰匙，再於89年8月25日將該部
    輕型機車返還予甲○○。甲○○於89年8月28日下午5、6時
    許，將該部輕型機車停放在嘉義市○○街27巷8號住處騎樓
    前，乙○○乃於該時之後至翌日下午3時許間之某時，在上
    開地點，以其複製之機車鑰匙一支，竊取甲○○所有之車牌
    號碼UKI-159號輕型機車一輛，得手後留為己用。甲○○於
    89年8月29日下午3時多許，在嘉義市○○街27巷8號住處騎
    樓前，要使用其所有之上開輕型機車時，始發現該部輕型機
    車失竊而報警。嗣於89年8月30日下午3時許，乙○○騎乘該
    車途經嘉義市○○路與民生北路口處時，為警路檢查獲。
二、案經嘉義市警察局刑警隊移請臺灣嘉義地方法院檢察署呈請
    臺灣高等法院檢察署核轉臺灣臺中地方法院檢察署檢察官偵
    查起訴。
    理    由
一、上訴人即被告乙○○固坦承有於上開時、地騎乘證人甲○○
    所有之車牌號碼UKI-159號機車為警查獲之事實，惟矢口否
    認有竊盜之行為，辯稱：其當時與甲○○是男女朋友，她在
    嘉義市○○路某醫院住院時，將她的車牌號碼UKI-159號機
    車借其使用，方便外出幫她購買物品，甲○○借機車時，沒
    有說何時要還，當時其與甲○○住在一起，也沒有還不還的
    問題，另證人陳緯緒可以證明其在醫院照顧甲○○，是甲○
    ○主動說將機車交給其使用云云。惟查：
(一)、證人甲○○（後改名為何佳陵）於審理時具結證稱：其和被
    告在機車報案失竊當時是普通朋友關係，不是男女朋友關係
    ，車牌號碼UKI-159號機車，於89年8月29日有去嘉義市警察
    局第一分局八掌派出所報失竊；之前其於89年8月初，有將
    該部機車借給被告，被告於同年月25日返還該部機車，有交
    還鑰匙及行照，因伊是買中古車，所以該部機車只有一把鑰
    匙；之後沒有再將機車借給被告，是由其自己騎用，於同年
    月28日下午5、6時許，將機車停放在嘉義市○○街27巷8號
    前騎樓，至同年月29日下午3時多許，其要外出要騎機車時
    ，發現機車不見；伊沒有答應被告複製過這輛機車的鑰匙，
    也不知被告有複製過這輛機車的鑰匙；另當時其沒有生病，
    所以沒有被告照顧這件事情，而其不認識陳緯緒，也沒有陳
    緯緒可以證明當時被告在醫院照顧其之事等語（原審卷第92
    至97頁、本院卷第53、54頁），證人甲○○於警詢、偵查、
    原審及本院訊問時之證述內容一致，並無矛盾之處，且證人
    甲○○於同年月29日15時許發現機車不見，即前往警局報案
    ，有車輛竊盜、車牌失竊資料個別查詢報表─查詢車輛認可
    資料一紙附卷可資佐證（警卷第7頁），而被告嗣後確騎乘
    該機車為警查獲。是以由上開證人甲○○之證詞可知，證人
    甲○○固有借用上開輕型機車予被告之事，但被告已於89年
    8月25日將機車返還予證人甲○○，之後證人甲○○即自行
    使用未曾將該部機車借予被告使用，證人甲○○亦無同意被
    告可全權使用該部機車之事，被告於警詢時亦自承其與證人
    甲○○素無怨隙，且如果如被告所言證人甲○○係其女友，
    衡情證人甲○○應無誣陷之理，故被告上開辯詞顯係卸責之
    詞，不足採信。
(二)、此外，復有車輛竊盜、車牌失竊資料個別查詢報表─查詢車
    輛認可資料、贓物認領保管單各一紙附卷可資佐證。至於被
    告於原審另請求傳喚證人陳緯緒，以證明其有在醫院照顧證
    人甲○○之事，並陳報其之住居所係在桃園縣桃園市○○○
    路○段80巷11號，惟原審依被告陳報之姓名、地址查詢結果
    ，並無被告所陳報之證人陳緯緒之資料，此有法務部戶役政
    連結作業系統一紙存卷可憑（原審卷第71頁），故是否有名
    為陳緯緒之證人存在，顯屬有疑，而原審仍依被告陳報之地
    址傳喚證人陳緯緒，證人陳緯緒亦未到庭作證，故被告聲請
    調查之此項證據，應屬不能調查。且縱有證人陳緯緒之人存
    在，然證人甲○○已證述表明：其不認識證人陳緯緒，其當
    時沒有生病，所以也沒有被告照顧這件事情等語，且有中央
    健保局南區分局94年8月11日健保南費二字第0940022612號
    函檢送證人甲○○於89年7月至8月止並無住院就醫資料之記
    錄可稽。被告欲傳喚證人陳緯緒以證明之待證事項，亦經證
    人甲○○陳述明確，故此部分待證事實已臻明暸而無再調查
    之必要。是故，依刑事訴訟法第163條之2第2項第1、3款之
    規定，本院認被告此部分聲請之證據方法，並無再調查之必
    要，應予駁回。綜上所述，本案事證明確，被告前揭辯詞，
    顯係事後卸責之詞，難以採信，其右揭竊盜之犯行，洵堪認
    定。
二、核被告乙○○所為，係犯刑法第320條第1項之普通竊盜罪。
    被告前曾於民國87年11月18及同年月19日分別因侵占罪、竊
    盜案件，經台灣台中地方法院及本院分別判處有期徒刑七月
    、十月確定，上開二罪經定應執行刑為有期徒刑一年四月，
    於89年5月22日執行完畢之事實，有臺灣高等法院被告全國
    前案紀錄表、臺灣臺中地方法院檢察署刑案資料查註紀錄表
    各一份在卷可稽，其受有期徒刑之執行完畢後，五年以內再
    犯本案有期徒刑以上之罪，為累犯，應依刑法第47條規定加
    重其刑。
三、原審認被告罪證明確，適用刑法320條第1項、第47條、第41
    條第1項前段、第38條第1項第2款，罰金罰鍰提高標準條例
    第1條前段、第2條之規定，並審酌被告只顧一己之便利，竊
    取證人甲○○之輕型機車，造成證人甲○○財產損失及生活
    上之不便，通緝到案後，仍否認犯行，並無悔意，惟念及被
    告所竊得之輕型機車價值非鉅，竊後之使用時間非長等一切
    情狀，量處被告有期徒刑四月，並諭知易科罰金之折算標準
    ，以資懲儆。又扣案之機車鑰匙一支非為證人甲○○所有等
    情，據證人甲○○證述明確，衡諸事理，當係被告複製以遂
    其竊取本案輕型機車之行為所用之物，予以宣告沒收。認事
    用法均無違誤，量刑亦屬妥適。被告上訴意旨否認犯罪指摘
    原判決不當，為無理由，應予駁回。
四、被告經合法傳喚無正當理由未到庭，爰不待其陳述逕予判決
    ，併予敘明。
據上論結，應依刑事訴訟法第368條、第371條，判決如主文。
本案經檢察官丙○○到庭執行職務。
中　　華　　民　　國　　94　　年　　10　　月　　20　　日
               刑事第八庭　審判長法　官　羅　得　村
                                 法　官　巫　政　松
                                 法　官　紀　文　勝
上列正本證明與原本無異。
不得上訴。
                                 書記官　顏　子　良
中　　華　　民　　國　　94　　年　　10　　月　　21　　日
附錄本判決論罪科刑法條
中華民國刑法第320條第1項：
意圖為自己或第三人不法之所有，而竊取他人之動產者，為竊盜
罪，處五年以下有期徒刑、拘役或五百元以下罰金。
　　　　　　　　　　　　　　　　　　　　　　　　　　　Ｆ
